【裁判字號】    92,易,930
【裁判日期】    920827
【裁判案由】    違反保護令罪等
【裁判全文】
臺灣臺南地方法院刑事判決                          九十二年度易字第九三號
    公  訴  人  臺灣臺南地方法院檢察署檢察官
    被      告  徐欽城
右列被告因違反家庭暴力防治法等案件，經檢察官提起公訴（九十二年度偵字第六七
三三號），本院判決如左：
    主      文
徐欽城違反法院依家庭暴力防治法第十三條所為禁止實施家庭暴力及直接騷擾行為之
裁定，處有期徒刑伍月，如易科罰金，以參佰元折算壹日。
    事      實
一、徐欽城為黃素蘭之前配偶，具有家庭暴力防治法第三條第一款後段之家庭成員關
    係，徐欽城前因對黃素蘭實施身體及精神上之不法侵害，且有再實施家庭暴力之
    危險，經本院依黃素蘭之聲請，於民國（下同）九十一年七月一日以九十一年度
    家護字第二四八號裁定核發通常保護令，依家庭暴力防治法第十三條規定，命徐
    欽城不得對黃素蘭實施身體或精神上不法侵害之行為，亦不得直接或間接對其為
    騷擾行為，保護令有效期間為一年，詎徐欽城猶不知悔改，竟基於違反上開通常
    保護令裁定之犯意，於九十二年五月十六日晚上十一時四十分，至黃素蘭位於臺
    南縣歸仁鄉○○○街七十四號住處騷擾，並意圖進入黃素蘭上開住所，而基於毀
    損之故意，徒手打破該屋窗戶之玻璃六塊，致使該六塊玻璃毀損不堪使用。黃素
    蘭於案發報警處理，因而查知上情。
二、案經臺南縣警察局歸仁分局報告臺灣臺南地方法院檢察署檢察官起訴。
    理      由
一、訊據被告徐欽城對於右揭其打破黃素蘭住處玻璃之事實坦承不諱，供稱：「我是
    有打破玻璃」等語明確（見本院九十二年八月一日訊問筆錄、九十二八月十三日
    審理筆錄），經核與告訴人黃素蘭於偵查中所陳稱：「在今年五月十六日晚上十
    一點多，他來找我，我不讓他進來，他就打破我家六塊玻璃想要進入我家」等語
    大致相符（見臺灣臺南地方法院檢察署九十二年度偵字第六七三三號偵查卷第十
    二頁），並有照片四幀在卷可稽，足證被告於上開時、地，確有毀損玻璃六塊之
    情事無訛。被告固矢口否認知悉有核發保護令之事實，辯稱：我不知道有保護令
    ，筆錄及報到單也我不知道云云。然查：被告徐欽城為告訴人黃素蘭之前配偶，
    具有家庭暴力防治法第三條第一款之家庭成員關係，被告徐欽城前因對告訴人黃
    素蘭實施身體及精神上之不法侵害，且有再實施家庭暴力之危險，經本院依黃素
    蘭之聲請，於九十一年七月一日以九十一年度家護字第二四八號裁定核發通常保
    護令，依家庭暴力防治法第十三條規定，命徐欽城不得對黃素蘭實施身體或精神
    上不法侵害之行為，亦不得直接或間接對其為騷擾行為，保護令有效期間為一年
    ，業經本院依職權調閱九十一年度家護字第二四八號全案卷宗審核無誤。再者，
    被告於該案九十一年六月十日開庭時，亦曾親自到場陳述意見，實難委為不知之
    理，有本院九十一年度家護字第二四八號卷九十一年六月十日報到單及開庭之訊
    問筆錄附卷足考，且觀諸該案之送達證書上固非被告所簽收，然其上既載明係同
    居人，有該送達證書一紙在卷可稽，被告於本院審理時亦供稱係有經其家人收受
    等語（見本院九十二年八月一日訊問筆錄、九十二年八月十三日審理筆錄），顯
    見被告業已知悉本院就黃素蘭聲請核發保護令之案件至明，並應知悉本院已核發
    保護令乙節，至為明灼，況被告於九十一年八月十五日本院九十一年度婚字第三
    七四號離婚事件開庭時，法官就保護令核發後是否仍前往騷擾被害人一情，亦當
    庭詢問被告，有本院九十一年度婚字第三七四號離婚事件言詞辯論筆錄影本一份
    在卷可參，顯見被告至遲於九十一年八月十五日開庭時即已知悉保護令核發之事
    實，至為顯然；矧被告竟於九十二年五月十六日晚上十一時四十分許，基於毀損
    之故意，徒手打破告訴人黃素蘭住處之玻璃六塊致令不堪使用，益徵被告確有違
    反家庭暴力防治法第五十條第一款、第二款實施家庭暴力及直接騷擾被害人之行
    為，其主觀上亦有違反本院九十一年度家護字第二四八號通常保護令之故意，洵
    屬無疑。綜上各情相互勾稽，被告上開所辯顯係臨訟諉責飾卸之詞，難資憑信，
    被告之犯行均堪以認定。
二、按家庭暴力防治法所稱家庭暴力者，謂家庭成員間實施身體或精神上不法侵害之
    行為；又按所稱家庭暴力罪者，謂家庭成員間故意實施家庭暴力行為而成立其他
    法律所規定之犯罪；再按所稱騷擾者，謂任何打擾、警告、嘲弄或辱他人之言
    語、動作或製造使人心生畏怖情境之行為，家庭暴力防治法第二條第一項、第二
    項、第三項分別定有明文。核被告徐欽城與告訴人間係家庭成員關係，被告竟以
    毀損告訴人住家玻璃之方式，對於告訴人實施精神上之不法侵害及直接騷擾之行
    為，核被告徐欽城所為，係犯刑法第三百五十四條毀損罪及家庭暴力防治法第五
    十條第一項第一款、第二款違反通常保護令罪。被告毀損之部分與違反通常保護
    令罪間，係以一行為同時觸犯上開二罪名，為想像競合犯，應從一重之家庭暴力
    防治法第五十條第一款、第二款違反保護令罪處斷。公訴意旨未審酌被告亦有違
    反家庭暴力防治法第五十條第二款之行為，因而於證據並所犯法條內漏未載明此
    部分之條款，併此指明。爰審酌被告犯罪之動機、目的、所使用手段非輕、所生
    對被害人精神及身體上之危害、犯後就核發通常保護令之部分猶矢口否認犯行，
    顯見不知悔悟，態度欠佳等一切情狀，量處如主文所示之刑，並諭知易科罰金折
    算標準，以資懲儆。
據上論斷，應依刑事訴訟法第二百九十九條第一項前段，家庭暴力防治法第五十條第
一款、第二款，刑法第十一條前段、第三百五十四條、第五十五條、第四十一條第一
項前段，罰金罰鍰提高標準條例第一條前段、第二條，判決如主文。
本案經檢察官柯怡伶到庭執行職務
中      華      民      國      九十二      年      八    月  二十七    日
                              臺灣臺南地方法院刑事第六庭
                                    審判長法  官  黃光進
                                          法  官  蔡奇秀
                                          法  官  黃翰義
右正本證明與原本無異。
如不服本判決應於送達後十日內向本院提出上訴狀。
                                          書記官  林憶梅
中      華      民      國      九十二      年      八    月  二十七    日
附錄本案論罪科刑法條全文：
家庭暴力防治法第五十條第一項
違反法院依第十三條、第十五條所為之下列裁定者，為本法所稱之違反保護令罪，處
三年以下有期徒刑、拘役或科或併科新台幣十萬元以下罰金︰
  一、禁止實施家庭暴力行為。
  二、禁止直接或間接騷擾、接觸、通話或其他連絡行為。
刑法第三百五十四條
毀棄、損壞前二條以外之他人之物或致令不堪用，足以生損害於公眾或他人者，處二
年以下有期徒刑、拘役或五百元以下罰金。

司法院資訊處製作；財團法人民間司法改革基金會備份。
